# 网校录制的网课，是作为无形资产还是存货？

提问人：chamsy 时间：2019-07-03 09:43:09
如题，公司录制的网课，放在网上售卖，是作为无形资产还是存货入账处理？

回答人：chenyiwei
如果不是基于特定客户的特定需求为其定制研发课程，而是研发通用课程，在一段时间（超过一年）内授权给用户观看和下载，则此类业务参照《企业会计准则第 6 号——无形资产》关于内部研发项目的规定进行会计处理，合理区分研究和开发阶段，以及资本化的开始时点，在资本化期间内发生的制作支出可以资本化计入无形资产价值，在上线后的预计有效期内摊销，计入营业成本。